臺灣雲林地方法院刑事判決　　　　　　　100年度易字第636號
公　訴　人　臺灣雲林地方法院檢察署檢察官
被　　　告　何昭彥
上列被告因竊盜案件，經檢察官提起公訴（100 年度偵字第5141
號），於本院準備程序進行中，被告就被訴事實為有罪之陳述，
經本院裁定進行簡式審判程序，判決如下：
    主  文
何昭彥犯結夥攜帶兇器侵入住宅竊盜罪，處有期徒刑捌月，緩刑
年，緩刑期間付保護管束，並應於本判決確定之翌日起壹年陸
月內，向檢察官指定之政府機關、政府機構、行政法人、社區或
其他符合公益目的之機構或團體，提供貳佰小時之義務勞務。扣
案之螺絲起子、T 型扳手（編號1 ，長約十二公分）各壹支，均
沒收。
    事實及理由
一、構成犯罪事實：
    何昭彥因失業缺錢花用，竟與蔡頡學（由本院另行審結）、
    綽號「阿宗」之真實姓名、年籍不詳之成年男子，基於意圖
    為自己不法所有之犯意聯絡，於民國100 年10月5 日上午10
    時許，由「阿宗」駕駛自小客車搭載何昭彥、蔡頡學，共同
    前往雲林縣林內鄉重興村重興5 號白溪東住處，並由「阿宗
    」於自小客車上把風、接應，蔡頡學持「阿宗」所提供客觀
    上足供兇器使用之螺絲起子及T 型扳手（長約12公分）各1
    支，開啟白溪東住處鋁門後，偕同何昭彥侵入屋內（侵入住
    宅部分未據告訴），竊取白溪東所有之白K 金珍珠胸花、白
    K 金項鍊墜子、黃金胸花、觀音玉珮、手環各1 只、黃金鑲
    耳環及耳環各1 對、珍珠黃金項鍊及白金項鍊各1 條、皮包
    與液晶電視電視遙控器各1 個及新臺幣（下同）400 元得手
    （價值共計約15萬元）後，於同日上午10時35分許，適為白
    溪東返家發覺報警處理，何昭彥、蔡頡學旋即攜帶所竊得上
    開財物逃離現場並躲藏於雲林縣林內鄉○○路雞舍草堆內，
    嗣於同日11時30分為警員及民眾發覺而查獲。
二、認定犯罪事實所憑之證據名稱：
  (一)被害人白溪東於警詢之指訴。
  (二)贓物認領保管單2 紙、現場照片8 幀。
  (三)扣案之T 型扳手4 支、螺絲起子1 支。
  (四)同案被告蔡頡學於警詢、檢察官偵查中之自白。
  (五)被告何昭彥於警詢、檢察官偵查及本院審理中之自白。而被
    告何昭彥之自白核與上開積極證據相吻合，應與事實相符，
    可予採信。
  (六)公訴意旨雖另認被告尚竊取白溪東所有之照相機1 台。惟被
    告何昭彥堅決否認此部分犯罪事實，辯稱其未見該等物品。
    經查：上開照相機失竊之情，除被害人白溪東之指訴以外，
    未見檢察官提出其他證據佐證。又被告何昭彥、蔡頡學於犯
    案後，隨即攜帶竊得物品於被害人住處附近雞舍草堆內躲藏
    ，未幾即為警查獲，然於尋獲之物品中並未包含照相機在內
    ，因此，被告是否竊得照相機，尚有合理之懷疑，不能得確
    信之心證。就此部分，實難為被告犯罪事實之認定，附此敘
    明。
三、論罪科刑之理由：
  (一)按刑法之結夥3 人以上，所稱之「3 人」，固應以在場共同
    實行或在場分擔犯罪構成要件行為之人為限，不包括僅參與
    謀議而未參與犯罪實行之同謀共同正犯在內；惟若於事前同
    謀，並於實施犯罪之際，在場擔任把風、接應，顯係以自己
    犯罪之意思而參與犯罪，即應認為共同正犯，而計入結夥之
    人數之內（最高法院96年度台上字第4509號、95年度台上字
    第3886號判決參照）。被告何昭彥與蔡頡學進入被害人住處
    行竊，並由「阿宗」在住處前把風，顯屬結夥3 人犯竊盜罪
    。另扣案之T 型扳手、螺絲起子均為鐵製材質，十分尖銳且
    沈重等情，業經本院當庭勘驗屬實，客觀上均足對他人生命
    、身體、安全構成威脅，而屬兇器無疑，則核被告何昭彥所
    為，係犯刑法第321 條第1 項第1 款、第3 款及第4 款之結
    夥攜帶兇器侵入住宅竊盜罪。
  (二)被告何昭彥與蔡頡學、綽號「阿宗」之成年男子，有犯意聯
    絡及行為分擔，應依刑法第28條之規定論以共同正犯。
  (三)審酌被告何昭彥並無前科，此有臺灣高等法院被告前案紀錄
    表附卷可稽，素行良好，因失業誤結損友進而下手行竊，不
    知尊重他人之財產權，且依現場照片觀之，被告何昭彥與蔡
    頡學於行竊現場翻箱倒櫃搜尋財物，已造成被害人相當大困
    擾，另被告何昭彥與他人結伴、攜帶兇器侵入被害人住處行
    竊，對於社會治安造成危害，犯罪情節亦非輕微，然念及被
    害人已領回失竊物品，此有贓物認領保管單2 紙附卷可稽，
    犯罪所生損害尚屬輕微，另被告何昭彥於犯後坦承犯行，態
    度良好，尚知悔悟，犯罪手段亦屬平和，其自承現有固定之
    工作，僅國中畢業，智識淺薄，及被害人僅於警詢表示不用
    提起告訴，由司法機關處理即可，復未於審判中到庭表達任
    何意見等一切情狀，量處如主文所示之刑。
  (四)被告未曾因犯罪受有期徒刑以上刑之宣告，已如上述，足見
    被告平日素行良好，犯後並深表悔悟，復因年輕識淺，一時
    失慮致罹刑典，所竊得之物品並為被害人所領回，信被告經
    此偵、審程序之教訓，當知所警惕，而無再犯之虞，本院以
    為所宣告之刑以暫不執行為適當，併予宣告緩刑3 年，以啟
    自新。又被告法治觀念尚嫌薄弱，為使其於緩刑中對社會有
    所彌補並助其建立尊重他人財產權之觀念，爰依刑法第74條
    第2 項第5 款規定，命被告應於緩刑期間向指定之政府機關
    、政府機構、行政法人、社區或其他符合公益目的之機構或
    團體，提供200 小時之義務勞務，期能使被告於付出義務勞
    務之過程中，明瞭其行為對社會治安及被害人所造成之損害
    ，以資警惕，並依刑法第93條第1 項第2 款之規定，於緩刑
    期間付保護管束。
  (五)扣案之螺絲起子及T 型扳手（編號1 ，長約12公分）各1 支
    ，為共犯「阿宗」所有，供本件行竊所用之工具，業據同案
    被告蔡頡學自承在卷，爰依刑法第38條第1 項第2 款之規定
    ，宣告沒收。其餘扣案之T 型扳手，並無證據證明為供本件
    竊盜所用之物，故不予宣告沒收。
四、應適用之法條：
  (一)刑事訴訟法第299 條第1 項前段、第273 條之1 第1 項、第
    310 條之2 、第454 條第1 項。
  (二)刑法第28條、第321 條第1 項第1 款、第3 款、第4 款、第
    74條第1 項第1 款、第2 項第5 款、第93條第1 項第2 款、
    第38條第1 項第2 款。
本案經檢察官陳東泰到庭執行職務。
中    華    民    國   100    年    12    月    15    日
                  刑事第六庭  法  官  吳錦佳
以上正本證明與原本無異。
如不服本判決應於收受判決後10日內向本院提出上訴書狀，並應
敘述具體理由；其未敘述上訴理由者，應於上訴期間屆滿後20日
內向本院補提理由書（均須按他造當事人之人數附繕本）。「切
勿逕送上級法院」。
                              書記官  陳姵君
中    華    民    國   100    年    12    月    15    日
附錄本案論罪科刑法條全文：
中華民國刑法第321 條：
犯竊盜罪而有下列情形之一者，處6 月以上、5 年以下有期徒刑
，得併科新臺幣10萬元以下罰金：
一、侵入住宅或有人居住之建築物、船艦或隱匿其內而犯之者。
二、毀越門扇、牆垣或其他安全設備而犯之者。
三、攜帶兇器而犯之者。
四、結夥三人以上而犯之者。
五、乘火災、水災或其他災害之際而犯之者。
六、在車站、埠頭、航空站或其他供水、陸、空公眾運輸之舟、
    車、航空機內而犯之者。
前項之未遂犯罰之。